【裁判字號】    91,苗小,257
【裁判日期】    920408
【裁判案由】    侵權行為損害賠償
【裁判全文】
臺灣苗栗地方法院民事小額判決  九十一年苗小字第二五七號
    原      告  乙○○
    被      告  甲○○
右當事人間請求侵權行為損害賠償事件，本院判決如左：
    主      文
被告應給付原告新臺幣拾萬元。
訴訟費用新台幣陸佰柒拾壹元由被告負擔。
本判決得假執行。
    事實及理由
一、本件原告起訴主張略以：被告所有位於苗栗縣卓蘭鎮內灣里十七鄰內灣二四之四
    三號房屋，與原告所有位於同縣鎮內灣里二四之四一號房屋仳鄰而居，原告平日
    人員及車輛出入，均需經過被告所有之土地，兩造迭起土地糾紛，被告於民國九
    十年六、七月間，在原告住處大門外土地上，堆置廢棄物成墳墓形狀，造成原告
    及家人之精神上痛苦，在原告自行將該等廢棄物清除後，被告竟又於九十年七月
    二十二日下午三時許，僱請混泥土車，在原告前揭住處車輛進出之唯一對外通道
    ，不顧原告之阻止，以強行傾倒混泥土之方式，僅留約一米寬之通路予原告通行
    ，致使原告汽車出入不便，妨害原告及家人車輛通行之自由，復擺置紙錢及香火
    ，作成墳墓狀，造成原告及親友之恐懼，為此請求被告給付回復原狀所需費用一
    萬元、精神慰撫金九萬元，合計十萬元等語。被告則僅承認在原告住處之對外通
    道傾倒混泥土之事實，惟否認擺置紙錢及香火云云。
二、查原告所主張之事實，業據其提出照片二幅為證，原告之住家出入要道之大門前
    ，遭堆置磚塊、舖設水泥、並擺置紙錢及香火等情，清晰可見，核與原告所述情
    節相符，堪予採信。且前揭原告所主張之事實，經本院九十一年度易字第一八三
    號妨害自由刑事案件審認明確，判決被告有期徒刑四月在案，嗣經被告上訴，再
    經台灣高等法院台中分院以九十一年度上易字第一九○一號審理，駁回上訴確定
    ，亦據本院依職權調取前揭刑事卷宗核閱屬實，可資佐證。證人李孝忠於前揭刑
    事案中證述略以：「甲○○將廢棄物倒在乙○○住處大門前，車子過不去，只有
    人可以進入，甲○○之前曾先用水泥堆成二堆像墳墓狀二堆，上面還放紙錢，乙
    ○○有拍照存證，照片所示均是現場情形」等語，詳載於前揭本院刑事卷第三八
    至四十頁筆錄。及證人即原告之妻張金尾於同案亦證述略以：「之前車子均可以
    直接開至地下室停放，甲○○之後於九十年六、七月間，曾將廢棄物堆成墓地形
    狀，我與先生乙○○事後才發現，乙○○有將它清理掉，但甲○○之後又請混泥
    土車將通路弄得凹凸不平，車輛無法出入，當時我先生乙○○有叫他不要倒，甲
    ○○在場仍未停止，我先生有當場拍照。」等語，詳載於前揭本院刑事卷第五四
    至五七頁筆錄。又經警查訪原告鄰近住戶李玉葉、張本源等人咸稱：原告乙○○
    在該處已居住十數年之久，平常均由車庫大門進出，自八十八年九月二十一日地
    震後，鄰近住戶均倒塌拆除，目前僅乙○○等二戶住於該處，而甲○○自地震後
    即將該車庫進出之大門以磚瓦堵住，僅留一小路供乙○○等二戶人家徒步進出等
    語，此有苗栗縣警察局大湖分局查訪紀錄表二份附於刑事卷可佐。此外，並有原
    告所呈，經證人楊孝忠、張金尾指認無訛之前開住處大門現狀照片二幀（附於本
    院刑事卷二九頁、三十頁編號一、二所示照片）、被告在原告不在場時堆置之現
    場照片四幀（附於本院刑事卷三十、三一頁、三三頁編號三至編號五、編號八所
    示照片）、被告於九十年七月二十二日僱請混泥土車堆置混泥土，阻擋原告車輛
    通行之現場照片六幀（附於本院刑事卷三二、三四、三五頁編號六、七、編號十
    至編號十三所示照片）附卷可稽。則原告大門外之土地，雖為被告所有，惟因已
    供告訴人平日汽車及行人往來通行所用長達十多年之久，已屬私設道路無訛，而
    被告確實於九十年七月二十二日僱請混泥土車在原告前述汽車通行土地上傾倒混
    泥土，亦甚明確。反之，被告先於本件審理中提起反訴，經命補繳反訴費用，隨
    即具狀撤回反訴，並一再請求改期審理，又具狀聲請傳喚證人張金尾、楊詩茹（
    原告之妻、女兒），嗣經依聲請傳喚證人到庭，經命被告繳納證人差旅費，被告
    隨即改稱已無傳喚之必要，而拒絕繳納差旅費，顯有意圖延滯訴訟之嫌，此外，
    復未舉出其他有利於被告之證據，從而，原告之主張堪信為真。
三、參諸前揭照片之情狀，及被告所呈之單據顯示工程之清除、搬運費用均高達數萬
    ，則原告僅請求一萬元之清除、搬運費用，甚為合理，應予准許。又被告不顧原
    告之阻止，強行在原告住家唯一之通道前舖設磚塊、傾倒水泥，影響原告數十年
    來均以該通道為車輛通行之習慣，其妨礙原告之正常生活及工作，足致原告及其
    配偶、子女產生強烈之居住不安，更有礙原告與親友或鄰居來往，原告精神上實
    受有莫大之痛苦，從而原告請求被告應給付精神慰撫金九萬元，尚稱公允，洵有
    理由，應予准許。
四、本件屬小額訴訟事件，應依民事訴訟法第四百三十六條之二十，宣告假執行。
五、據上論斷，本件原告之訴為有理由，依民事訴訟法第四百三十六條之二十、第七
    十八條，判決如主文。
中      華      民      國    九十二    年      四      月      八      日
                                    臺灣苗栗地方法院民事簡易庭
~B法      官  李麗萍
右為正本係照原本作成
如對本判決上訴須於判決送達後二十日內向本院提出上訴狀
前項上訴，非以判決違背法令為理由，不得為之。
中      華      民      國    九十二    年      四      月      八      日
~B法院書記官  蕭雅馨


司法院資訊處製作；財團法人民間司法改革基金會備份。
